臺灣基隆地方法院刑事判決　九十三年度訴字第二九六號
　　公　訴　人　臺灣基隆地方法院檢察署檢察官
　　被　　　告　甲○○
右列被告因毒品危害防制條例案件，經檢察官提起公訴（九十三年度毒偵字第七０八
號），經本院合議庭裁定由受命法官獨任進行簡式審判程序，判決如左：
    主  文
甲○○連續施用第一級毒品，累犯，處有期徒刑捌月，扣案之第一級毒品海洛因毛重
零點壹公克沒收銷燬之，注射針筒肆支、藥勺貳支均沒收；又連續施用第二級毒品，
累犯，處有期徒刑肆月。應執行有期徒刑拾月，扣案之第一級毒品海洛因毛重零點壹
公克沒收銷燬之，注射針筒肆支、藥勺貳支均沒收。
    事  實
一、甲○○前因施用第二級毒品安非他命，經觀察、勒戒後，認有繼續施用毒品之傾
    向，經本院裁定令入戒治處所施以強制戒治期滿，經臺灣基隆地方法院檢察署檢
    察官於民國八十九年十月十八日，以八十九年度戒毒偵字第九七號為不起訴處分
    確定；又因施用第二級毒品安非他命，經臺灣基隆地方法院檢察署檢察官提起公
    訴，由本院於八十九年二月十九日，以八十九年度基簡字第一三八號判決判處有
    期徒刑六月，於八十九年六月二日確定，並於八十九年七月十日易科罰金執行完
    畢。竟不思悔改，基於概括之犯意，自九十三年四月初某日起至同年月十九日某
    時止（起訴書誤繕為自九十三年四月十九日起至九十三年四月二十一日止），在
    基隆市富貴社區友人住處，以針筒注射之方式，連續施用第一級毒品海洛因共約
    三、四次；另基於概括之犯意，自九十三年四月下旬某時起至九十三年四月十九
    日某時止（起訴書誤繕為於九十三年四月二十一日凌晨五時許採尿前之三日內）
    ，在基隆市富貴社區友人住處，以吸食器燒烤過濾之方式，連續施用第二級毒品
    甲基安非他命共二、三次。經其母魏謝秀乖告發，為警於九十三年四月二十一日
    凌晨一時十分許，在其基隆市○○區○○路三九三巷三十八之二號住處查獲，並
    扣得第一級毒品海洛因一包 (毛重零點一公克)、其所有供施用第一級毒品海洛
    因所用之注射針筒四支、藥勺二支；經警採集甲○○之尿液送驗結果，呈施用第
    一級毒品海洛因代謝後之嗎啡陽性反應、及第二級毒品甲基安非他命陽性反應。
二、案經基隆市警察局第一分局報告臺灣基隆地方法院檢察署檢察官偵查起訴。
    理  由
一、右揭事實，業據被告甲○○於本院審理時坦承不諱，而被告於九十三年四月二十
    一日經警查獲後，採集其尿液送檢驗結果，呈施用第一級毒品海洛因代謝後之嗎
    啡陽性反應、及第二級毒品甲基安非他命陽性反應，有基隆市衛生局基衛檢壹字
    第○九三○○○五九六０號檢驗成績書一份附卷可稽，且有第一級毒品海洛因毛
    重零點一公克及其所有供施用毒品之器具注射針筒四支、藥勺二支扣案可資佐證
    ，被告之自白與事實相符，可以採信。又被告前因施用第二級毒品安非他命，經
    觀察、勒戒後，認有繼續施用毒品之傾向，經本院裁定令入戒治處所施以強制戒
    治期滿，經臺灣基隆地方法院檢察署檢察官於民國八十九年十月十八日，以八十
    九年度戒毒偵字第九七號為不起訴處分確定；又因施用第二級毒品安非他命，經
    臺灣基隆地方法院檢察署檢察官提起公訴，由本院於八十九年二月十九日，以八
    十九年度基簡字第一三八號判決判處有期徒刑六月等節，有上開不起訴書分書、
    臺灣基隆地方法院檢察署刑案資料查註紀錄表、臺灣高等法院被告全國前案紀錄
    表附卷可考。本件事證明確，被告係於毒品危害防制條例修正施行前犯施用毒品
    罪，經本院裁定送觀察、勒戒後，認有繼續施用毒品之傾向，再由本院裁定令入
    戒治處所施以強制戒治，經臺灣基隆地方法院檢察署檢察官為不起訴處分確定後
    ，於五年內再犯施用第一級毒品、第二級毒品罪，應依法論科。
二、核被告所為，係犯毒品危害防制條例第十條第一項、第二項施用第一級毒品罪及
    第二級毒品罪。又被告持有第一級毒品海洛因、第二級毒品甲基安非他命係供施
    用，其持有第一級毒品海洛因、第二級毒品甲基安非他命之低度行為，應為施用
    毒品之高度行為所吸收，均不另論罪。被告先後多次施用第一級毒品海洛因、第
    二級毒品甲基安非他命之犯行，時間緊接，所犯構成要件相同，顯係基於概括犯
    意為之，均為連續犯，應依刑法第五十六條各論以一施用第一級毒品罪、一施用
    第二級毒品罪，並均加重其刑。查被告有事實欄所載有期徒刑執行完畢等情，有
    卷附臺灣基隆地方法院檢察署刑案資料查註紀錄表、臺灣高等法院被告全國前案
    紀錄表可按，其受有期徒刑執行完畢後，五年以內再犯本件有期徒刑以上之罪，
    為累犯，應依刑法第四十七條規定遞加重其刑。被告所犯前開二罪，犯意各別，
    行為互殊，應分論併罰之。起訴書就被告於九十三年四月十九日起除外之施用第
    一級毒品海洛因、及於九十三年四月二十一日凌晨五時許採尿前之三日內除外之
    施用第二級毒品甲基安非他命之事實均漏未記載，惟未起訴部分與起訴部分有連
    續犯之裁判上一罪關係，為起訴效力所及，本院得併予審理。爰審酌被告曾接受
    過觀察、勒戒及強制戒治後仍犯施用毒品罪、其施用毒品期間、次數、被告於本
    院審理時坦承犯行等一切情狀，分別量處如主文所示之刑，並依刑法第五十一條
    第五款之規定，定其應執行之刑，以示儆懲。
四、扣案之第一級毒品海洛因毛重零點一公克，為查獲之毒品，不問屬於犯人與否，
    應依修正後毒品危害防制條例第十八條第一項前段之規定，宣告沒收併銷燬之；
    扣案之注射針筒四支、藥勺二支，為被告所有供施用第一級毒品海洛因所用之物
    ，業據被告供明在卷，為被告所有供本件犯罪所用之物，依刑法第三十八條第一
    項第二款之規定，併予宣告沒收。
據上論斷，應依刑事訴訟法第二百九十九條第一項前段、第二百七十三條之一第一項
、第二百八十四條之一，毒品危害防制條例第十條第一項、第二項、第二十三條第二
項、第十八條第一項前段，刑法第十一條、第五十六條、第四十七條、第五十一條第
五款、第三十八條第一項第二款，判決如主文。
本案經檢察官張介欽到庭執行職務。
中　　　華　　　民　　　國　　九十三　　年　　　七　　　月　　十九　　日
                                臺灣基隆地方法院刑事第二庭
                                    法  官    何  怡  穎
右正本證明與原本無異。
對於本件判決如有不服，應於收受送達後十日內，向本院提出上訴書狀，上訴於臺灣
高等法院，並按他造當事人之人數附具繕本。
                                    書記官    李  繼  業
中　　　華　　　民　　　國　　九十三　　年　　　七　　　月　　十九　　日
附錄所犯法條：
毒品危害防制條例第十條第一項、第二項
    施用第一級毒品者，處六月以上五年以下有期徒刑。
    施用第二級毒品者，處三年以下有期徒刑。
